【裁判字號】    89,易,57
【裁判日期】    890307
【裁判案由】    竊盜
【裁判全文】
臺灣雲林地方法院刑事判決                            八十九年度易字第五七號
    公  訴  人  臺灣雲林地方法院檢察署檢察官
    被      告  乙○○
右列被告因竊盜案件，經檢察官提起公訴（八十八年度偵字第六一○○號），本院判
決如左：
    主  文
乙○○共同攜帶兇器竊盜，處有期徒刑拾月。
扣案之美工刀參支及鐵剪壹支均沒收。
    事  實
一、乙○○與成年之吳義文（在逃）二人共同基於意圖為自己不法所有之犯意連絡，
    於民國八十八年十二月三日上午十一時許，渠二人共乘未懸掛車牌之機車（引擎
    號碼為一一○九四二號），攜帶客觀上足供兇器使用之美工刀三支、鐵剪一支，
    侵入甲○○所有位於雲林縣東勢鄉○○村○○路十二號之工寮（侵入建築物未據
    告訴），竊取甲○○撿拾、收集欲變賣而置於該工寮之電纜線、電線一批（約九
    十六公斤重）。得手後，先將所竊得之物載回乙○○雲林縣麥寮鄉瓦村瓦四
    七之一號住處，欲燒取銅線而變賣之。嗣當日下午三時三十分許，渠二人再度至
    上開甲○○所有之工寮欲繼續竊取甲○○所有之電纜線、電線時，為甲○○發現
    報警查獲，並扣得乙○○所有供其犯罪所用之美工刀三支及鐵剪一支。
二、案經雲林縣警察局台西分局報告臺灣雲林地方法院檢察署檢察官偵查起訴。
    理  由
一、訊據被告乙○○固坦白承認有於八十八年十二月三日下午三時三十分許，與吳義
    文攜帶扣案工具，共乘前開機車至甲○○上址之工寮之事實，惟矢口否認有何竊
    犯行，辯稱：警訊筆錄不實在，伊當天只是剛把機車停下來約五分鐘，被害人
    甲○○就拿刀子出來，沒進到他的工寮，那裡伊只去過一次云云。惟查，被告於
    上述時地，先後二次到甲○○之工寮偷取電纜線、電線核之事實，業據被告於警
    訊中供述：「我是於八十八年十二月三日十一時許及八十八年十二月三日十五時
    三十分許，在雲林縣東勢鄉○○村○○路十二號旁工寮內竊取電纜線及電線共九
    十六公斤，當時是由我及吳義文兩人，因我們兩人騎機車經過，見沒有人所以夥
    同吳義文竊取該電線及電纜線」、「（問：警方於上述機車查獲之美工刀二支及
    鐵剪一支為何人所有？）鐵剪為我所有，美工刀是與吳義文共同出錢購買」等情
    綦詳，核與被害人甲○○於警、偵訊中所指述被竊，及證人即到場之警員丙○○
    證稱：伊當天接獲民眾報案，到達現場時被告已被很多人圍住，甲○○說被告就
    是竊賊，當時被告要求甲○○不要告他，甲○○堅持要告之查獲情節相吻合，而
    查獲之電纜線一批，係在被告雲林縣麥寮鄉瓦村瓦四七之一號住處床底下查
    獲一節，亦據證人丙○○證稱：被告將電纜線藏在床下，一般不可能撿到如此大
    的電纜線，當時被告也承認那些是偷的等情無誤，並該批電纜線據甲○○到場指
    認確其所遺失之事實，亦據證人丙○○結證在卷，亦足認被告確有至甲○○工寮
    竊取甲○○所有之電纜線甚明。而被告嗣後翻異前詞，於偵查中改稱：電纜線、
    電線係在工寮外面撿的云云，於本院審理中或稱：伊係第一次到甲○○之工寮，
    且僅在外面未進去云云；或稱查獲之電線有部分甲○○的，有的不是云云；其前
    述供述已互相矛盾是其所辯尚難遽予採信；且被告雖稱警訊中係因被甲○○打才
    承認云云，然證人丙○○證稱：伊在現場處理時，看甲○○曾以手打被告頭部一
    下，之後在警局製作筆錄時，並無人對被告施用暴力等非法手段等情，參以被告
    係正值壯年之人，而甲○○則係六十多歲之老者，體力當無法與被告抗衡，要無
    畏懼之理，且縱當時有許多民眾在場，至被告心理受有壓力，然嗣後到警局時，
    既無人對被告施以非法手段，足認其於警訊中所供述之情節，顯係出於其自由意
    識；況被告與甲○○既素未相識，要無何仇隙，其並無藉詞攀誣陷害之動機，是
    被告所辯顯係事後卸責之詞。此外復有卷附之贓物認領保管收據一紙、照片十二
    張及扣案之美工刀三支、鐵剪一支可稽，事證明確，被告竊犯行洵堪認定，應
    予依法論科。
二、核被告乙○○所為，係犯刑法第三百二十一條第一項第三款之攜帶兇器竊罪。
    被告與吳義文二人間有犯意之聯絡及行為分擔，為共同正犯。又被告先後二次竊
    犯行，其時間緊密相接，不可分割，應包括評價為一行為，為接續犯。爰審酌
    被告有施用毒品前科，品行不佳，其犯罪之動機、目的，不外為一己之私慾，而
    任意侵犯他人財產，犯罪所得及犯後態度等一切情狀，量處如主文所示之刑，以
    資儆懲。扣案之物品為被告所有並供其犯罪所用之物，已如前述，應依刑法第三
    十八條第一項第二款宣告沒收。
據上論斷，應依刑事訴訟法第二百九十九條第一項前段，刑法第二十八條、第三百二
十一條第一項第三款、第三十八條第一項第二款，判決如主文。
本案經檢察官郭瑞祥到庭執行職務。
中      華      民      國      八十九      年     三     月     七     日
                                         臺灣雲林地方法院刑事第一庭
                                             法  官  莊  秋  燕
右正本證明與原本無異。
如不服本判決，應於判決送達後十日內向本院提出上訴狀( 應附繕本 )。
                 書記官  周  麗  雲
中      華      民      國      八十九      年     三     月     七     日
附錄法條
刑法第三百二十一條第一項
犯竊盜罪而有左列情形之一者，處六月以上五年以下有期徒刑：
一、於夜間侵入住宅或有人居住之建築物、船艦，或隱匿其內而犯之者。
二、毀越門扇、牆垣或其他安全設備而犯之者。
三、攜帶兇器而犯之者。
四、結夥三人以上而犯之者。
五、乘火災、水災或其他災害之際而犯之者。
六、在車站或埠頭而犯之者。


司法院資訊處製作；財團法人民間司法改革基金會備份。
